【裁判字號】    98,訴,1441
【裁判日期】    981027
【裁判案由】    違反毒品危害防制條例
【裁判全文】
臺灣臺南地方法院刑事判決              98年度訴字第1441號
公  訴  人  臺灣臺南地方法院檢察署檢察官
被      告  甲○○
                    （現於臺灣臺南監獄臺南分監執行中）
上列被告因違反毒品危害防制條例案件，經檢察官提起公訴（九
十八年度毒偵字第一六二二號、第一七九二號、第一九一六號）
，被告於本院準備程序進行中，就被訴事實為有罪之陳述，經本
院合議庭裁定由受命法官獨任進行簡式審判程序，判決如下：
    主  文
甲○○犯施用第二級毒品罪，累犯，處有期徒刑伍月，玻璃球貳
粒、吸管杓子貳根、吸食過濾器壹組均沒收；又犯施用第一級毒
品罪，累犯，處有期徒刑捌月，扣案針筒伍支均沒收；又犯施用
第一級毒品罪，累犯，處有期徒刑捌月，扣案針筒伍支均沒收；
又犯施用第二級毒品罪，累犯，處有期徒刑伍月，扣案玻璃球貳
粒、吸管杓子貳根、吸食過濾器壹組均沒收；又犯施用第一級毒
品，累犯，處有期徒刑捌月，扣案針筒伍支均沒收。應執行有期
徒刑壹年拾月，扣案玻璃球貳粒、吸管杓子貳根、吸食過濾器壹
組、針筒伍支等物均沒收。
    事實及理由
壹、程序事項
  一、查被告甲○○所犯係死刑、無期徒刑、最輕本刑為三年以
      上有期徒刑以外之罪，其於準備程序中就被訴事實為有罪
      之陳述，經法官告知簡式審判程序之旨，並聽取公訴人及
      被告之意見後，由本院合議庭裁定由受命法官獨任進行簡
      式審判程序，合先敘明。
  二、次按適用簡式審判程序之有罪判決書之製作，準用第四百
      五十四條之規定，刑事訴訟法第三百十條之二定有明文。
      本件經合議庭裁定由受命法官獨任進行簡式審判程序，爰
      依照前開法律規定，準用刑事訴訟法第四百五十四條為判
      決書之製作，先予敘明。
貳、實體事項
  一、本件犯罪事實、證據及應適用之法條除引用檢察官起訴書
      之記載（如附件）外，就犯罪事實及證據部分補充及更正
      如下：
  （一）犯罪事實部分：
    １、第一頁第十四行：於九十八年四月三十日晚間十一時三
        十分許，是日下午四時許，因甲○○為毒品調驗行方不
        明人口，警方在臺南縣永康市○○路一一０二巷十七弄
        一號處所查獲甲○○為行方不明之治安顧慮人口，經甲
        ○○同意採尿送驗後，而查悉上情。
    ２、第一頁第十六行：警方於是日下午五時許，在臺南縣仁
        德鄉○○○街二七號前盤檢時，發現甲○○為行方不明
        之治安顧慮人口，經甲○○同意採尿送驗，而查獲上情
        。
    ３、第二頁第四行：經警方持搜索票至位於臺南縣仁德鄉○
        ○路一六０巷五號甲○○租屋處進行搜索，當場扣得甲
        ○○所有，並供其施用毒品海洛因或甲基安非他命使用
        之玻璃球二粒、吸管杓子二根、吸食過濾器一組、針筒
        五支等物。
  （二）證據部分：
    １、被告於本院準備程序訊問及審理之自白（見本院九十八
        年十月十三日準備程序筆錄及同日審判筆錄參照）。
    ２、被告前於九十五年間因施用毒品違反毒品危害防制條例
        案件，經本院以九十五年毒聲字第七七一號裁定令入勒
        戒處所觀察勒戒，因認有繼續施用毒品傾向，本院復以
        九十六年毒聲字第七四三號裁定令入戒治處所施以強制
        戒治，於戒治期滿，經臺灣臺南地方法院檢察署檢察官
        以九十七年戒毒偵字第二０八號為不起訴處分確定，於
        九十八年間仍施用毒品違反上開條例案件，經本院以九
        十八年訴字第四四八號判決，判處應執行有期徒刑八月
        ，經上訴臺灣高等法院臺南分院，於九十八年八月十日
        以九十八年上訴字第六五四號判決，將原判決撤銷，改
        判處應執行有期徒刑八月，如易科罰金，以新臺幣二千
        元折算一日確定，現在監執行中等情，有臺灣高等法院
        被告前案暨在監在押紀錄表一份在卷可憑，則被告經觀
        察勒戒、強制戒治及經起訴判處徒刑後，五年內再犯本
        案毒品危害防制條例第十條第一項及第二項之罪，應依
        法追訴、審判。本案事證明確，被告犯行洵堪認定。
  二、查海洛因、甲基安非他命依其成癮性、濫用性及對社會危
      害性之程度，已為毒品危害防制條例第二條第二項第一款
      及第二款分別列為第一級毒品與第二級毒品。核被告甲○
      ○所為，分別係犯：（一）於九十八年四月三十日查獲部
      分，係違反上開條例第十條第一項施用第一級毒品罪及第
      二項之施用第二級毒品罪；（二）於九十八年七月十六日
      查獲所為，亦違反同上開條例毒品危害防制條例第十條第
      一項施用第一級毒品罪；（三）於九十八年七月二十八日
      查獲部分，則係違反同上開條例第十條第一項施用第一級
      毒品罪及第二項之施用第二級毒品罪。被告甲○○上開施
      用毒品海洛因及甲基安非他命時均非法持有第一級毒品海
      洛因與第二級毒品甲基安非他命之低度行為，均為其施用
      之高度行為所吸收，均不另論罪。再被告有如起訴書犯罪
      事實欄所述之前案科刑及執行完畢之紀錄，並有卷附臺灣
      高等法院被告前案紀錄表可稽，其受有期徒刑之執行完畢
      ，五年以內故意再犯本件有期徒刑以上之罪，依刑法第四
      十七條第一項規定均為累犯，應依法各均加重其刑。爰審
      酌被告前因施用毒品經送觀察勒戒、強制戒治治療程序及
      經判處徒刑，顯未認清毒品戕害身心之惡，不思戒絕革除
      惡習，仍為本案犯行，顯然其意志力薄弱，迄未能戒除毒
      癮，惟兼衡被告施用毒品犯行，性質上屬對自我身心健康
      之自戕行為，但對社會秩序隱藏有不良影響，及犯後坦承
      犯行之態度等一切情狀，分別量處如主文所示之刑，並定
      其應執行之刑。
  三、扣案玻璃球二粒、吸管杓子二根、吸食過濾器一組、針筒
      五支等物，均為被告所有，並分別供其施用毒品海洛因或
      甲基安非他命使用之物，業據被告供述甚詳，依刑法第三
      十八條第一項第二款規定，上開扣案物均為被告所有並供
      被告犯罪所用之物，均沒收之。
據上論斷，應依刑事訴訟法第二百九十九條第一項前段、第二百
七十三條之一第一項、第三百十條之二、第四百五十四條，毒品
危害防制條例第十條第一項、第二項，刑法第十一條前段、第四
十七條第一項、第五十一條第五款、第三十八條第一項第二款，
判決如主文。
本案經檢察官黃信勇到庭執行職務。
中    華    民    國    98    年    10    月    27    日
                  刑事第四庭  法  官  程克琳
以上正本證明與原本無異。
如不服本判決應於收受本判決後10日內向本院提出上訴書狀，並
應敘述具體理由。如未敘述上訴理由者，應於上訴期間屆滿後20
日內向本院補提理由書狀（均須按他造當事人之人數附繕本）「
切勿逕送上級法院」。
                              書記官  曾美滋
中    華    民    國    98    年    10    月    27    日
附錄本案論罪科刑法條
毒品危害防制條例第10條：
施用第一級毒品者，處 6 月以上 5 年以下有期徒刑。
施用第二級毒品者，處 3 年以下有期徒刑。


司法院資訊處製作；財團法人民間司法改革基金會備份。
